# 某上市公司子公司使用母公司办公场所，是否必须要支付租赁费？

提问人：hunaipeng 时间：2011-12-19 14:45:18
如果不支付，存在什么风险？ 可否因此子公司是母公司全资子公司为理由，说明免费租赁是合理的？
该贴已经同步到 hunaipeng的微博

回答人：chenyiwei
赞同楼上。另外，如果免费使用母公司所有的办公场所，则相当于母公司以承担租金的方式对子公司作资本性投入，该子公司应当一方面按该场所的市场租金确认租赁费用，另一方面贷记资本公积。